臺灣高等法院刑事判決　　　　　　　　94年度上易字第1808號
上　訴　人　臺灣桃園地方法院檢察署檢察官
被　　　告　乙○○
上列上訴人因被告竊盜案件，不服臺灣桃園地方法院94年度易字
第130號，中華民國94年8月16日第一審判決（起訴案號：臺灣桃
園地方法院檢察署93年度偵字第4837號），提起上訴，本院判決
如下：
    主  文
原判決撤銷。
乙○○攜帶兇器竊盜，處有期徒刑捌月。
扣案之L型鐵製六角扳手壹支沒收。
    事  實
一、乙○○意圖為自己不法所有，於民國（下同）93年1月4日下
　　午3時30分許，在桃園縣桃園市虎頭山忠烈祠停車場內，持
　　客觀上足供兇器之用，L型鐵製六角扳手壹支，以撬開損壞
    車門（未據告訴）方式，竊取甲○○所有，停放該處停車場
    之車牌號碼LA5780號自用小客車車內皮包一只（內有甲○○
    身份證、健保卡、駕駛執照、金融卡二張、其子張淵浩之健
    保卡、其夫張重義之購買卡各一張及現金新台幣（下同）六
    千餘元）。嗣於93年1月8日上午11時，在桃園縣八德市○○
    路土地工廟旁之乙○○所駕駛車號F34112號自用小客車內駕
    駛座門旁置物處查獲甲○○身份證、健保卡、駕駛執照、金
    融卡二張、其子張淵浩之健保卡、其夫張重義之購買卡各一
    張及L型鐵製六角扳手壹支。
二、案經桃園縣政府警察局八德分局移送臺灣桃園地方法院檢察
    署檢察官偵查起訴。
    理  由
一、訊據被告否認竊取被害人停放於上開停車場該自用小客車車
    內皮包財物之情事，辯稱略以：「上開物品係撿到，在警詢
    是說上開物品係撿到，並非竊取」等語。經查：
(一)、本件認定事實所引用之本件卷內所有卷證資料（包含人證與
    文書證據、物證等證據），並無證據證明係公務員違背法定
    程序所取得，又本件被告以外之人於審判外之陳述，亦無刑
    事訴訟法第159條之1至之3所規定之不得作為證據之情形，
    且卷內之文書證據，亦無刑事訴訟法第159條之4之顯有不可
    信之情況與不得作為證據之情形，則依刑事訴訟法第159條
    至159條之5之規定，本件認定事實所引用之本件卷證所有證
    據（包含人證與文書證據、物證等證據），均認為有證據能
    力，合先敘明。
(二)、按「認定犯罪事實所憑之證據，並不以直接證據為限，即綜
    合各種間接證據，本於推理作用，為認定犯罪事實之基礎，
    如無違背一般經驗法則，尚非法所不許（44年台上字第702
    號判例），本案係經桃園縣警察局警員姚東方於93年1月8日
　　上午11時，在桃園縣八德市○○路土地工廟旁被告駕駛之F3
  　4112號自小客車內駕駛座門旁置物處查獲甲○○身份證、健
    保卡、駕駛執照、金融卡二張、張淵浩之健保卡、張重義之
    購買卡各一張與L型鐵製六角扳手壹支等物。
(三)、而甲○○於警詢陳明93年1月4日下午15時30分許，在桃園縣
    桃園市虎頭山忠烈祠停車場內，其所有車牌號碼LA5780號自
    用小客車車內皮包一只（內有甲○○身份證、健保卡、駕駛
    執照、金融卡二張、其子張淵浩之健保卡、其夫張重義之購
    買卡各一張及六千餘元），遭人竊取，且有贓物領據可憑。
(四)、扣案L型鐵製六角扳手壹支（卷附勘驗影印相片），顯可供
    行竊撬開車輛所用，與甲○○稱其所有自用小客車車門遭人
    撬開之情形相符，被告雖辯稱：「扣案之六角扳手係友人所
    有」，然該L型鐵製六角扳手壹支係在被告所有車內駕駛座
　  門旁置物處查獲，顯係被告之實力所得支配之物，是被告所
    辯應不可取。
(五)、被告雖辯稱：「案發當時，其在桃園縣八德市○○路○段114
    9號和樂賓館投宿，並未外出」云云。然經檢察官向該賓館
    調閱旅客登記簿，並無被告於93年1月4日之住宿記錄。被告
　　又辯稱：「於查獲當時隨身攜帶被害人失竊之皮夾，係因當
  　天欲至中壢市○○○路之健保局歸還被害人遺失之上開證件
    」等語，然依被害人之辯解，被告係在竹圍地區拾得被害人
    之皮包，衡諸常情，被告應循正常途徑立刻在當地派出所報
    警處理，但被告反而捨近求遠，於翌日自竹圍開車數十公里
    至中壢市後方為警查獲，被告並非毫無知識之人，如何會至
    與處理失物毫不相關之健保局歸還證件，足見被告所辯與事
    實及常情不符，而不足採信，被害人之皮包顯為被告竊取。
(六)、綜上，本件事證明確，被告所辯尚非可採，其犯行足堪認定
    ，應予依法論科。
二、論罪科刑部分：
(一)、按刑法第321條第1項第3款攜帶兇器竊盜罪所謂之兇器，其
    種類並無限制，凡客觀上足對人之生命、身體、安全構成威
    脅，具有危險性之器械均屬之，且只需行竊時攜帶此種具有
    危險性之兇器為已足，並不以攜帶之初有行兇之意圖為必要
    （79年臺上字第5253號判例），而鐵製扳手，於客觀上均得
    持以攻擊人身，對人之生命、身體、安全構成威脅，具有相
    當危險性之器械，揆諸前揭判例意旨，自屬刑法第321條第1
    項第3款所稱之兇器，被告以客觀上足供兇器使用之L型鐵製
    六角扳手壹支，以撬開損壞車門方式，竊取甲○○所有之車
    輛，該L型鐵製扳手，經當庭勘驗該扣案物品呈L形狀，全長
    10.8公分、前端尖銳部分長4.4公分，材質堅硬，前端尖銳
    等情屬實（本院審判筆錄），客觀上得持以攻擊人身，對人
    之生命、身體、安全構成威脅，係具有相當危險性之器械甚
    明。核被告所為，係犯刑法第321條第1項第3款之攜帶兇器
    竊盜罪。
(二)、原審未審及此以「單以被告持有上開失竊物品之事實，尚不
    能證明證人甲○○車內失竊之物品確係被告行竊所得」等情
    ，遽為被告無罪之諭知自難謂洽，檢察官上訴意旨以被告所
    為已該當於刑法第321條第3款加重竊盜罪之構成要件等語，
    指摘原判決諭知無罪為不當，非無理由，自應將原判決撤銷
    改判。
(三)、爰審酌被告攜帶質地堅硬，足以傷害他人身體之兇器行竊，
    對被害人之生命、身體、安全造成潛在性威脅，兼衡其竊得
    財物之價值，犯後態度等一切情狀，量處有期徒刑八月。
四、扣案L型鐵製六角扳手壹支，被告雖否認為其所有，但係在
    被告乙○○所駕駛車號F34112號自用小客車內駕駛座門旁置
    物處查獲，顯係被告所有且供本件竊盜犯行所用之物，爰依
    刑法第38條第1項第2款規定宣告沒收。
據上論斷，應依刑事訴訟法第369條第1項前段、第364條、第299
條第1項前段，刑法第321條第1項第3款、第38條第1項第2款，判
決如主文。
本案經檢察官王安明到庭執行職務。
中　　華　　民　　國　　94　　年　　11　　月　　16 　日
　　　　　　　　　刑事第十七庭  審判長法　官　鄭文肅
　　　　　　　　　　　　　　　　　　  法　官  林瑞斌
　　　　　　　　　　　　　　　　　　  法　官  施俊堯
以上正本證明與原本無異。
不得上訴。
                                      書記官  陳彥蕖
中　　華　　民　　國　　94　　年　　11　　月　　16　　日
附錄：本案論罪科刑法條全文
中華民國刑法第321條
 犯竊盜罪而有左列情形之一者，處六月以上、五年以下有期徒刑
：
一  於夜間侵入住宅或有人居住之建築物、船艦或隱匿其內而犯
之者。
二  毀越門扇、牆垣或其他安全設備而犯之者。
三  攜帶兇器而犯之者。
四  結夥三人以上而犯之者。
五  乘火災、水災或其他災害之際而犯之者。
六  在車站或埠頭而犯之者。
前項之未遂犯罰之。
